【裁判字號】    95,聲再,346
【裁判日期】    951023
【裁判案由】    違反槍砲彈藥刀械管制條例等
【裁判全文】
臺灣高等法院刑事裁定                 95年度聲再字第346號
再審聲請人
即受判決人  甲○○
上列再審聲請人因違反槍砲彈藥刀械管制條例案件，對於本院93
年度上訴字第3409號確定判決，聲請再審，本院裁定如下：
    主  文
再審之聲請駁回。
    理  由
一、本件聲請再審意旨略以：聲請人即被告甲○○於本件確定判
    決在監服刑期間，因閱報而發現以彭國楨為首之地方兵工廠
    及販槍集團已為警緝獲，因而透過警員陳報檢察官表示聲請
    人之槍彈實係向彭國楨購買，此並有彭國楨為警查獲當時之
    供述筆錄可參，爰依刑事訴訟法第420條第6款規定聲請本件
    再審，並懇請鈞院調閱彭國楨案之相關卷證，以釐清事實云
    云。
二、按刑事訴訟法第420條第1項第6款所謂發現新證據，係指該
    證據當時已經存在，為法院及當事人所不知，事後始經發現
    者而言，若判決前已經當事人提出或聲請調查之證據，經原
    法院捨棄不採者，即非該條款所謂發現之新證據，不得據為
    聲請再審之原因（最高法院28年抗字第8號判例參照）。甚
    且，該所謂發現確實之新證據，係指就證據之本身形式上觀
    察，毋須經調查程序，顯然可認為足以動搖原確定之判決者
    而言（最高法院40年台抗字第2號判例參照）。又人證，係
    以證人之證言為證據資料，故以證人為證據方法，以其陳述
    為證明之作用者，除非其於另一訴訟中已為證言之陳述，否
    則，不能以其事後所製作記載見聞事實之文書，謂其係根據
    該人證成立於事實審法院判決之前，而認該「文書」為新證
    據；另所指證人「於另一訴訟中已為證言之陳述」，係指證
    人在事實審法院判決前，在另一訴訟中已為證言之陳述，而
    有可為證據之供述筆錄（書證），未能調查審酌之情形而言
    （最高法院90年度臺抗字第360號判決意旨、最高法院75年
    臺上字第7151號判例參照）。
三、經查：
  (一)本件聲請人固以證人彭國楨於另案之供述筆錄作為聲請再審
    之「新證據」，然觀諸聲請人所提之再審聲請狀，既未提出
    該筆錄供參，且依其所述，該彭國楨之供述筆錄，亦係於民
    國95年2月為警查獲之後始存在，佐以本件最後事實審法院
    之判決宣示日期為94年9月7日，有該判決書在卷為憑，則所
    指彭國楨於另案所為之供述紀錄，顯非係於最後事實審法院
    判決當時已經存在或審判當時不及調查審酌之證據。
  (二)再者，原確定判決對於認定聲請人犯罪之理由及相關證據，
    業於理由欄內論述綦詳，而遍觀全文，未見聲請人曾主張該
    扣案槍枝係向彭國楨購得一事；因之，縱有該彭國楨之供述
    紀錄存在，惟其供述是否可信，亦非無疑，是此項供述筆錄
    ，並非毋須調查，即足以動搖原確定判決之證據。
  (三)揆諸上開說明，本件所指之證人彭國楨及其供述，既非係於
    最後事實審法院判決「當時已經存在」者，亦非屬「毋須經
    調查程序」之情形，要核與刑事訴訟法第420條第1項第6款
    所指「新證據」要件之未合。因認本件再審聲請人據以聲請
    再審，為無理由，應予駁回。
四、據上論斷，應依刑事訴訟法第434條第1項，裁定如主文。
中    華    民    國    95    年    10    月    23    日
                  刑事第二庭審判長法  官  呂丹玉
                                  法  官  王詠寰
                                  法  官  林恆吉
以上正本證明與原本無異。
如不服本裁定，應於收受送達後五日內向本院提出抗告狀。
                                  書記官  劉文美
中    華    民    國    95    年    10    月    23    日


司法院資訊處製作；財團法人民間司法改革基金會備份。
